【裁判字號】    89,苗小,180
【裁判日期】    890921
【裁判案由】    返還不當得利
【裁判全文】
臺灣苗栗地方法院簡易庭小額民事判決  八十九年度苗小字第一八○號
    原      告  甲○○
    被      告  台灣電力公司苗栗區營業處
    法定代理人  乙○○
右當事人間返還不當得利事件，本院判決如左：
    主      文
原告之訴駁回。
訴訟費用由原告負擔。
    事    實
甲、原告方面：
一、聲明：
    （一）被告應返還電費新台幣（下同）二百四十六元。
    （二）電號00000000000，八十七年換表成因之解釋。
    （三）東興高分第三十三支變壓器電力熔絲座橫桿外包公司鈞泰旋鬆。
    （四）被告公司變更抄錶日期，電業公司有何意義。
    （五）泰安溪士林電廠於景山請核估同額串聯水利發電。
    （六）東興高分二十六支小邦第一支為何移桿又復位。
    （七）東興村為何常停電，停電不能象徵性賠償一元。
    （八）訴訟費用由被告負擔。
二、陳述：
    （一）依前聲明次序陳述如下：(1)依流動電費計算式。(2)本戶電錶並未申請更換
          ，亦未全村更換。(3)橫桿螺絲未旋緊。(4)還想不出原因，請答覆。(5)同容
          量發電機組可否二次運轉。(6)二十六支第第一支之間本應加一支轉桿，而
          被告公司反移第一支。(7)東興村為何常停電，依原告之推測，被告公司查
          無故障原因，肇因在於被告營業處有符咒指使，被告公司理應賠償業務過
          失之。
    （二）被告外包公司鈞泰有限公司承攬東興高分三十三支之一、二、三變壓器等
          高低壓工程，於東興高分三十三支非工程範圍內之變壓器高壓電力保險絲
          橫桿固定水泥桿孔之螺閂旋鬆。當高壓部分完工送電時橫挑仍舊鬆動，電
          話通知被告公司大湖服務所、苗栗營業處及大湖主任彭武雄，該作為而不
          作為，雖是外包犯案，被告公司應負責檢修。
甲、被告方面：
一、聲明：求為判決如主文所示。
二、陳述：被告公司係照表計算的，並沒有多收原告電費，亦沒有提早抄表。
三、證據：提出電費收據影本一紙為證。
    理      由
一、按當事人主張有利於己之事實者，就其事實有舉證之責任，民事訴訟法第二百七
    十七條前段定有明文，原告主張返還電費二百四十六元部分，業經被告否認，原
    告自應就此舉證證明其請求權存在，惟被告並未舉證，其主張自難採信，其請求
    為無理由，予駁回。
二、次按民事訴訟法為司法機關就私人間特定具體之權利爭執，依據國家法律加以判
    斷，並藉此解決該爭執，原告之請求自應為得以判決裁判其當否之特定具體之權
    利或法律關係，是原告以訴要求法院加以判決之訴訟標的，須為裁判上適於主張
    之特定具體之權利或法律關係。經查本件原告其餘主張(1)電號00000000
    000，八十七年換表成因之解釋。(2)東興高分第三十三支變壓器電力熔絲座橫
    桿外包公司鈞泰旋鬆。(3)被告公司變更抄錶日期，電業公司有何意義。(4)泰安溪
    士林電廠於景山請核估同額串聯水利發電。(5)東興高分二十六支小邦第一支為何
    移桿又復位。(6)東興村為何常停電，停電不能象徵性賠償新台幣壹元云云，均非
    裁判上適於主張之特定具體之權利或法律關係，其起訴欠缺權利保護要件，為無
    理由，應予駁回。
三、據上論結，原告之訴為無理由，依民事訴訟法第四百三十六條之二十三、第四百
    三十六條第二項、第七十八條，判決如主文。
中      華      民      國    八十九    年      九      月    二十一    日
                                  臺灣苗栗地方法院苗栗簡易庭
~B法      官  宋國鎮
右為正本係照原本作成。
如對本判決上訴，須於判決送達後廿日內向本院提出上訴狀。
~B法院書記官  歐樹根
中      華      民      國    八十九    年      九      月    二十一    日


司法院資訊處製作；財團法人民間司法改革基金會備份。
